臺灣臺南地方法院民事判決
109年度訴字第1486號
原      告  黃明憲  

            陳聰明  
上二人共同
訴訟代理人  黃厚誠律師
            莊承融律師
被      告  陳詠升  

            陳道任  

            楊陳雲  
            陳秀惠  
            陳秋忙  
            陳惠美  
            陳永瑞  
            陳惠麗  
            陳詣勛  
            李嘉信  
            李淑芬  
            李淑君  

            李幸嬬  
            陳蝴蝶  
            黃林應菜


            黃旭儒  


            黃雅芳  


            程坤宏  
            程輝昌  
上列當事人間請求分割共有物事件，經本院於民國110年10月19
日言詞辯論終結，判決如下：
    主      文
一、被告陳詠升應就被繼承人陳道暉所遺臺南市○○區○○段000000
    000地號土地、臺南市○○區○○段000000000地號土地、臺南市
    ○○區○○段000000000地號土地（應有部分均為780分之7）辦
    理繼承登記。
二、被告楊陳雲、陳秀惠、陳秋忙、陳惠美、陳永瑞、陳惠麗、
    陳詣勛、李嘉信、李淑芬、李淑君、李幸嬬應就被繼承人陳
    𦁯所遺臺南市○○區○○段000000000地號土地、臺南市○○區○○
    段000000000地號土地、臺南市○○區○○段000000000地號土地
    （應有部分均為450分之1）辦理繼承登記。
三、被告李嘉信、李淑芬、李淑君、李幸嬬應就被繼承人陳月所
    遺臺南市○○區○○段000000000地號土地、臺南市○○區○○段000
    000000地號土地、臺南市○○區○○段000000000地號土地（應
    有部分均為450分之1）辦理繼承登記。
四、被告陳蝴蝶、陳詣勛應就被繼承人陳永楠所遺臺南市○○區○○
    段000000000地號土地、臺南市○○區○○段000000000地號土地
    、臺南市○○區○○段000000000地號土地（應有部分均為450分
    之1）辦理繼承登記。
五、如附表編號一所示共有人所共有臺南市○○區○○段000000000
    地號土地應分割由原告黃明憲取得。
六、如附表編號二所示共有人所共有臺南市○○區○○段000000000
    地號土地應分割由原告黃明憲取得。
七、如附表編號三所示共有人所共有臺南市○○區○○段000000000
    地號土地應分割由原告陳聰明取得。
八、原告黃明憲及陳聰明應分別補償被告陳詠升等人如分割方案
    各共有人相互找補金額配賦表4（總表）所示金額。
九、訴訟費用共柒萬肆仟貳佰參拾伍元；其中貳萬貳仟壹佰肆拾
    伍元，由如附表編號一所示共有人按如附表編號一所示應有
    部分比例負擔；其中參萬貳仟貳佰貳拾壹元，由如附表編號
    二所示共有人按如附表編號二所示應有部分比例負擔；其中
    壹萬玖仟捌佰陸拾玖元，由如附表編號三所示共有人按如附
    表編號三所示應有部分比例負擔。其中如附表編號一至編號
    三內編號3-1至3-11所示共有人，應連帶負擔依其比例（均
    為450分之1）計算之訴訟費用；如附表編號一至編號三內編
    號4-1至編號4-4所示共有人，應連帶負擔依其比例（均為45
    0分之1）計算之訴訟費用；如附表編號一至編號三內編號11
    -1至編號11-2所示共有人，應連帶負擔依其比例（均為450
    分之1）計算之訴訟費用；如附表編號一至編號二內編號13
    至編號15、附表編號三內編號12至編號14所示共有人，應連
    帶負擔依其比例（均為210分之1）計算之訴訟費用。
    事實及理由
壹、程序方面
一、原告於起訴時誤認許美莉為陳道暉之繼承人，將許美莉列為
    共同被告（見本院臺南簡易庭109年度南司調字第367號民事
    聲請事件卷宗〔下稱調卷〕第11頁及第21頁、本院109年度訴
    字第1486號民事卷宗第1宗〔下稱院卷1〕第15頁及第17頁），
    嗣因查詢得知許美莉拋棄繼承陳道暉之遺產（見院卷1第219
    頁），已於民國109年10月30日具狀撤回對許美莉之訴訟（
    見院卷1第215頁），核與民事訴訟法第262條規定相符。另
    原告曾將陳詠升及許美莉誤載為陳𦁯之繼承人，亦已於109
    年10月30日具狀更正（見院卷1第217頁），合先敘明。
二、被告陳詠升等人經合法通知而未於言詞辯論期日到場（見本
    院109年度訴字第1486號民事卷宗第2宗〔下稱院卷2〕第181頁
    ），核無民事訴訟法第386條各款所列情形，爰依原告聲請
    由其一造辯論而為判決。
貳、實體方面
一、原告主張：臺南市○○區○○段000000000地號土地、臺南市○○
    區○○段000000000地號土地、臺南市○○區○○段000000000地號
    土地（以下分別簡稱124號地、124-2號地、124-3號地，並
    合稱為系爭土地）為兩造共有如附表所示；茲因兩造不能協
    議決定如何分割系爭土地，亦無因使用目的及契約訂有不分
    割期限致不能分割情形，爰依民法第823條第1項及第824條
    第2項之規定請求分割，並請參酌如使各共有人均受原物分
    配，因被告全體所受分配土地面積過小，屬於畸零地而無法
    為建築使用，將減損系爭土地經濟價值，故宜令原告經分配
    單獨取得系爭土地，再由原告以金錢補償未受分配共有人等
    語。並聲明：如主文第1項至第8項所示。
二、被告方面
  ㈠被告陳詠升等人均未為答辯聲明並表示意見如下：
　　⒈被告陳詠升陳稱：其希望可以分得土地，並希望能夠先拆
      除違建；原告所提分割方案沒有通路；124-2號地上鐵皮
      屋，使用範圍超過原告黃明憲持分；被告大約可分得10坪
      土地，還是有使用價值等語。
　　⒉被告楊陳雲、陳秀惠、陳秋忙、陳惠美、陳惠麗、陳永瑞
      、陳蝴蝶均稱：希望能夠分得土地，再具狀提出分割方案
      等語。
　　⒊被告李淑芬表示無意見。
　　⒋被告黃雅芳表示同意分割及鑑價補償。
　　⒌被告程坤宏陳稱：希望可以分得土地，回老家時可以在分
      得土地停車等語。
　　⒍被告程輝昌陳稱：其希望可以分得土地等語。
  ㈡其餘被告均未於言詞辯論期日到場或提出書狀作何陳述。
三、法院的判斷
  ㈠法律賦予人民得隨時請求分割共有土地的權利，因為系爭土
    地沒有不能分割的情形，共有人也無法就如何分割系爭土地
    達成協議，所以原告可以請求法院裁判分割系爭土地。分割
    的方法大致上可以分成兩種，就是分地或者分錢。因為被告
    陳詠升等人辦理繼承登記後，系爭土地才能夠辦理分割登記
    ，故原告同時請求被告陳詠升等人辦理繼承登記，為有理由
    。
　　⒈按「各共有人，除法令另有規定外，得隨時請求分割共有
      物。但因物之使用目的不能分割或契約訂有不分割之期限
      者，不在此限」、「分割之方法不能協議決定，或於協議
      決定後因消滅時效完成經共有人拒絕履行者，法院得因任
      何共有人之請求，命為下列之分配：一、以原物分配於各
      共有人。但各共有人均受原物之分配顯有困難者，得將原
      物分配於部分共有人。二、原物分配顯有困難時，得變賣
      共有物，以價金分配於各共有人；或以原物之一部分分配
      於各共有人，他部分變賣，以價金分配於各共有人。以原
      物為分配時，如共有人中有未受分配，或不能按其應有部
      分受分配者，得以金錢補償之」；民法第823條第1項、第
      824條第2項至第3項定有明文。「共有之不動產之共有人
      中一人死亡，他共有人請求分割共有物時，為求訴訟之經
      濟起見，可許原告就請求繼承登記及分割共有物之訴合併
      提起，即以一訴請求該死亡之共有人之繼承人辦理繼承登
      記並請求該繼承人於辦理繼承登記後，與原告及其餘共有
      人分割共有之不動產」，亦有最高法院70年度第2次民事
      庭會議決定㈡決議要旨足資參照。
　　⒉系爭土地為兩造共有如附表所示，兩造不能協議決定如何
      分割，亦無因使用目的或契約致不能分割等情形，為兩造
      所不爭執並有如附表所載資料在卷可佐，自堪認定。茲原
      告請求法院裁判分割系爭土地，核與民法第823條第1項及
      第824條第2項規定相符，洵屬有據。原告起訴合併請求被
      告陳詠升等人辦理繼承登記，再與原告及其他共有人分割
      系爭土地，亦與上述最高法院見解相合，為有理由。
  ㈡被告陳詠升等人希望分得土地的意願應該受到尊重，但被告
    陳詠升等人可以分到的土地面積實在太小，為了讓土地能夠
    得到適當的利用，本院最後還是決定讓原告分到土地，讓被
    告分到金錢。
　　⒈按「定共有物分割之方法……應斟酌各共有人之意願、共有
      物之性質、價格、分割前之使用狀態、經濟效用、分得部
      分之利用價值及全體共有人之利益等有關情狀，定一適當
      公平之方法以為分割」（參照最高法院96年度台上字第10
      8號民事判決）。
　　⒉124號地目前堆置興建房屋相關器具及廢棄物，124-2號地
      上有鐵皮倉庫1間，124-3號地上已鋪設混凝土預供作庭園
      使用等情，為兩造所不爭執，復有勘驗測量筆錄1份、現
      場照片6張、臺南市安南地政事務所109年11月27日法囑土
      地字第41300號土地複丈成果圖1份在卷可稽(見院卷1第31
      5頁至第321頁、第325頁至第327頁、第331頁)，應堪認定
      。被告陳詠升、楊陳雲、陳秀惠、陳秋忙、陳惠美、陳惠
      麗、陳永瑞、陳蝴蝶、程坤宏、程輝昌雖以前詞表示希望
      可受原物分配，惟本院審酌被告依其應有部分比例受分配
      所得土地面積過小（以被告陳詠升為例，分割124號地後
      所得土地面積約僅為0.84平方公尺、分割124-2號地後所
      得土地面積約僅為1.22平方公尺、分割124-3號地後所得
      土地面積約僅為0.75平方公尺），顯然無法妥善利用土地
      ，將使系爭土地利用價值大幅減損；即使勉強令被告全體
      維持共有，受分配所得土地面積依然太小（被告全體維持
      共有，分割124號地後所得土地面積約僅為11.37平方公尺
      ，分割124-2號地後所得土地面積約僅為16.49平方公尺，
      分割124-3號地後所得土地面積約僅為10.21平方公尺），
      仍無法妥善利用土地，同樣會使系爭土地利用價值大幅減
      損；更何況，多人意見通常不易取得共識，勉強被告維持
      共有也會妨害土地之管理利用及處分，被告陳詠升等人迄
      至言詞辯論終結為止，又均未具體提出分割方案等情，兼
      衡共有物性質等選擇分割方案時所需考量各項因素，認原
      告所主張分割方案（由原告黃明憲單獨取得124號地及124
      -2號地，由原告陳聰明單獨取得124-3號地，再由原告依
      鑑定結果補償其他共有人），較能兼顧共有人全體私益及
      國家公益，爰判決如主文第5項至第8項所示。
四、因共有物分割、經界或其他性質上類似之事件涉訟，由敗訴
    當事人負擔訴訟費用顯失公平者，法院得酌量情形，命勝訴
    之當事人負擔其一部；共同訴訟人，按其人數平均分擔訴訟
    費用，但共同訴訟人於訴訟之利害關係顯有差異者，法院得
    酌量其利害關係之比例，命分別負擔；共同訴訟人因連帶或
    不可分之債敗訴者，應連帶負擔訴訟費用；民事訴訟法第80
    條之1、第85條第1項及第2項定有明文。分割共有物之訴係
    必要共同訴訟，原告及被告本可互換地位而起訴或應訴，被
    告應訴實因訴訟性質而不得不然，所為抗辯自為伸張或防衛
    權利所必要，又分割方法係考量全體共有人利益後而為裁判
    ，兩造為系爭土地共有人均因本裁判而受有利益，實質上無
    所謂何造勝訴敗訴之問題，若由被告負擔全部訴訟費用顯失
    公平，另兩造於本訴訟之利害關係，受應有部分比例影響而
    顯有差異，故本院認訴訟費用應先按各筆土地面積計算訴訟
    費用分擔〔計算式：訴訟費用為裁判費新臺幣(下同)27,235
    元（見調解卷第89頁）＋鑑定費用47,000元（見院卷2第41頁
    ）＝74,235元。依各筆土地面積比例(93.43：135.94：83.83
    )計算依序可拆分為22,145元、32,221元、19,869元），再
    由兩造按各筆土地原先應有部分比例分擔，較為公平。另被
    告楊陳雲等11人（即如附表編號3-1至3-11所示共有人）因
    繼承陳𦁯所得系爭土地應有部分所有權、被告李嘉信等4人
    （即如附表編號4-1至4-4所示共有人）因繼承陳月所得系爭
    土地應有部分所有權、被告陳蝴蝶及陳詣勛因繼承陳永楠所
    得系爭土地應有部分所有權、被告黃林應菜及黃旭儒與黃雅
    芳因繼承取得系爭土地應有部分所有權（均詳如附表所載）
    ，因尚未為遺產分割而均屬公同共有狀態，應依民事訴訟法
    第85條第2項連帶負擔訴訟費用，爰判決如主文第9項所示。
五、本件事證已臻明確，兩造其餘攻擊防禦方法及所提證據，經
    本院斟酌後，核與判決結果不生影響，爰不逐項論述。另訴
    外人即抵押權人合迪股份有限公司，於受本件訴訟告知後至
    言詞辯論終結為止（見院卷1第77頁至院卷2第185頁），均
    未具狀表明參加本件訴訟程序，併此敘明。
六、據上論結，原告之訴為有理由，依民事訴訟法第385條第1項
    前段、第80條之1、第85條第1項、第2項，判決如主文。
中　　華　　民　　國　　110 　年　　11　　月　　11　　日
                  民事第一庭    法  官　陳谷鴻
以上正本係證明與原本無異。
如不服本判決，應於判決送達後20日內，向本院提出上訴狀並
表明上訴理由，如於本判決宣示後送達前提起上訴者，應於判決
送達後20日內補提上訴理由書（須附繕本）。
如委任律師提起上訴者，應一併繳納上訴審裁判費（參照民事訴
訟法施行法第9條：上訴人有律師為訴訟代理人，或依書狀上之
記載可認其明知上訴要件有欠缺者，法院得不行民事訴訟法第4
42條第2項及第444條第1項但書之程序）。
中　　華　　民　　國　　110 　年　　11　　月　　15　　日
                                書記官  徐慧嵐
【附表】
土地  當事人    編號 地號及面積與使用分區 編號 姓名 應有部分比例 備註 一 ⒈坐落臺南市○○區○○段000000000地號。 ⒉面積：93.43平方公尺。 ⒊使用分區：「住三」住宅區。 ⒋使用地類別：(空白)。 ⒌最高限額抵押權人：合迪股份有限公司。 　 土地相關資料： 土地登記第一類謄本(見院卷2第139頁至第147頁)、土地建物查詢資料（見院卷1第62頁）、地籍圖謄本(見調卷第33頁)、臺南市政府都市發展局109年8月11日109南市都管15752號都市計畫土地使用分區(或公共設施用地) 證明書(見調卷第67頁)。　 1-1 陳詠升 780分之7 ⒈此部分土地(應有部分780分之7)原係被繼承人陳道暉所有。 ⒉被繼承人陳道暉於107年8月15日死亡後，由其子陳詠升繼承。(備註：繼承人即其配偶許美莉拋棄繼承，見院卷1第219頁)。 ⒊尚未辦理繼承登記。 ⒋繼承相關資料： 　被繼承人陳道暉繼承系統表（見院卷1第153頁）、陳道暉除戶謄本（見院卷1第157頁）、許美莉戶籍謄本（見院卷1第159頁）、陳詠升戶籍謄本（見院卷1第157頁）、臺灣嘉義地方法院109年10月20日嘉院聰家109年度倫㈠字第218號函（見院卷1第219頁）。　   2 陳道任 780分之7    3-1 楊陳雲 450分之1 ⒈此部分土地（應有部分450分之1）原係被繼承人陳𦁯所有。 ⒉被繼承人陳𦁯死亡後又發生二次繼承關係，迄至辯論終結前，編號3-1至編號3-11共有人為此部分土地之公同共有人。茲就歷次繼承關係悉述如下： 　⑴被繼承人陳𦁯於89年8月11日死亡後，由其子女陳月、楊陳雲、陳秀惠、陳秋忙、陳惠美、陳永瑞、陳惠麗繼承，及其孫子陳詣勛代位繼承。 　⑵被繼承人陳月於94年12月29日死亡後，由其配偶李嘉信及其女李淑芬、李淑君、李幸嬬繼承。 ⒊尚未辦理繼承登記。 ⒋繼承相關資料： 　被繼承人陳𦁯繼承系統表（見院卷1第155頁）、陳𦁯除戶謄本（見院卷1第161頁）、陳登飛除戶謄本（見院卷1第163頁）、陳月除戶謄本（見院卷1第165頁）、楊陳雲戶籍謄本（見院卷1第173頁）、陳秀惠戶籍謄本（見院卷1第175頁）、黃陳麗卿戶籍謄本（見院卷1第177頁）、陳秋忙戶籍謄本（見院卷1第179頁）、陳惠美戶籍謄本（見院卷1第181頁）、陳永瑞戶籍謄本（見院卷1第183頁）、陳永楠除戶謄本（見院卷1第185頁）、陳惠麗戶籍謄本（見院卷1第181頁）、陳蝴蝶戶籍謄本（見院卷1第187頁）、陳詣勛戶籍謄本（見院卷1第187頁）、李嘉信戶籍謄本（見院卷1第165頁）、李淑芬戶籍謄本（見院卷1第167頁）、李淑君戶籍謄本（見院卷1第169頁）、李幸嬬戶籍謄本（見院卷1第171頁）、臺灣嘉義地方法院109年10月20日嘉院聰家109年度倫㈠字第218號函（見院卷1第219頁）。 ⒌移請財政部國有財產署公開標售（見院卷2第139頁至第141頁）。   3-2 陳秀惠     3-3 陳秋忙     3-4 陳惠美     3-5 陳永瑞     3-6 陳惠麗     3-7 陳詣勛     3-8 李嘉信     3-9 李淑芬     3-10 李淑君     3-11 李幸嬬     4-1 李嘉信 450分之1 ⒈此部分土地（應有部分450分之1）原係被繼承人陳月所有。 ⒉被繼承人陳月於94年12月29日死亡後，由其配偶李嘉信及其女李淑芬、李淑君、李幸嬬繼承。 ⒊尚未辦理繼承登記。 ⒋繼承相關資料： 　被繼承人陳月繼承系統表（見院卷1第155頁）、陳月除戶謄本（見院卷1第165頁）、李嘉信戶籍謄本（見院卷1第165頁）、李淑芬戶籍謄本（見院卷1第167頁）、李淑君戶籍謄本（見院卷1第169頁）、李幸嬬戶籍謄本（見院卷1第171頁）、臺灣嘉義地方法院109年10月20日嘉院聰家109年度倫㈠字第218號函（見院卷1第219頁）。　   4-2 李淑芬     4-3 李淑君     4-4 李幸嬬     5 楊陳雲 450分之1    6 陳秀惠 450分之1    7 陳秋忙 450分之1    8 陳惠美 450分之1    9 陳惠麗 450分之1    10 陳永瑞 450分之1    11-1 陳蝴蝶 450分之1 ⒈此部分土地（應有部分450分之1）原係被繼承人陳永楠所有。 ⒉被繼承人陳永楠於84年8月17日死亡後，由其配偶陳蝴蝶及其子陳詣勛繼承。 ⒊尚未辦理繼承登記。 ⒋繼承相關資料： 　被繼承人陳永楠繼承系統表（見院卷1第155頁）、陳永楠除戶謄本（見院卷1第185頁）、陳蝴蝶戶籍謄本（見院卷1第187頁）、陳詣勛戶籍謄本（見院卷1第187頁）、臺灣嘉義地方法院109年10月20日嘉院聰家109年度倫㈠字第218號函（見院卷1第219頁）。 ⒌移請財政部國有財產署公開標售（見院卷2第143頁）。   11-2 陳詣勛     12 黃明憲 0000000000分之0000000000    13 黃林應菜 210分之1  公同共有。   14 黃旭儒     15 黃雅芳     16 程坤宏 133403分之5250    17 程輝昌 133403分之5250  二 ⒈坐落臺南市○○區○○段000000000地號。 ⒉面積：135.94平方公尺。 ⒊使用分區：「住三」住宅區。 ⒋使用地類別：(空白)。  土地相關資料： 土地登記第一類謄本(見院卷2第149頁至第157頁)、土地建物查詢資料（見院卷1第63頁至第67頁）、地籍圖謄本(見調卷第33頁)、臺南市政府都市發展局109年8月11日109南市都管15752號都市計畫土地使用分區(或公共設施用地) 證明書(見調卷第67頁)。　　 1-1 陳詠升 780分之7 ⒈此部分土地(應有部分780分之7)原係被繼承人陳道暉所有。 ⒉被繼承人陳道暉於107年8月15日死亡後，由其子陳詠升繼承。(備註：繼承人即其配偶許美莉拋棄繼承，見院卷1第219頁)。 ⒊尚未辦理繼承登記。 ⒋繼承相關資料： 　被繼承人陳道暉繼承系統表（見院卷1第153頁）、陳道暉除戶謄本（見院卷1第157頁）、許美莉戶籍謄本（見院卷1第159頁）、陳詠升戶籍謄本（見院卷1第157頁）、臺灣嘉義地方法院109年10月20日嘉院聰家109年度倫㈠字第218號函（見院卷1第219頁）。　   2 陳道任 780分之7    3-1 楊陳雲 450分之1 ⒈此部分土地（應有部分450分之1）原係被繼承人陳𦁯所有。 ⒉被繼承人陳𦁯死亡後又發生二次繼承關係，迄至辯論終結前，編號3-1至編號3-11共有人為此部分土地之公同共有人。茲就歷次繼承關係悉述如下： 　⑴被繼承人陳𦁯於89年8月11日死亡後，由其子女陳月、楊陳雲、陳秀惠、陳秋忙、陳惠美、陳永瑞、陳惠麗繼承，及其孫子陳詣勛代位繼承。 　⑵被繼承人陳月於94年12月29日死亡後，由其配偶李嘉信及其女李淑芬、李淑君、李幸嬬繼承。 ⒊尚未辦理繼承登記。 ⒋繼承相關資料： 　被繼承人陳𦁯繼承系統表（見院卷第1155頁）、陳𦁯除戶謄本（見院卷1第161頁）、陳登飛除戶謄本（見院卷1第163頁）、陳月除戶謄本（見院卷1第165頁）、楊陳雲戶籍謄本（見院卷1第173頁）、陳秀惠戶籍謄本（見院卷1第175頁）、黃陳麗卿戶籍謄本（見院卷1第177頁）、陳秋忙戶籍謄本（見院卷1第179頁）、陳惠美戶籍謄本（見院卷1第181頁）、陳永瑞戶籍謄本（見院卷1第183頁）、陳永楠除戶謄本（見院卷1第185頁）、陳惠麗戶籍謄本（見院卷1第181頁）、陳蝴蝶戶籍謄本（見院卷1第187頁）、陳詣勛戶籍謄本（見院卷1第187頁）、李嘉信戶籍謄本（見院卷1第165頁）、李淑芬戶籍謄本（見院卷1第167頁）、李淑君戶籍謄本（見院卷1第169頁）、李幸嬬戶籍謄本（見院卷1第171頁）、臺灣嘉義地方法院109年10月20日嘉院聰家109年度倫㈠字第218號函（見院卷1第219頁）。 ⒌移請財政部國有財產署公開標售（見院卷2第149頁至第151頁）。   3-2 陳秀惠     3-3 陳秋忙     3-4 陳惠美     3-5 陳永瑞     3-6 陳惠麗     3-7 陳詣勛     3-8 李嘉信     3-9 李淑芬     3-10 李淑君     3-11 李幸嬬     4-1 李嘉信 450分之1 ⒈此部分土地（應有部分450分之1）原係被繼承人陳月所有。 ⒉被繼承人陳月於94年12月29日死亡後，由其配偶李嘉信及其女李淑芬、李淑君、李幸嬬繼承。 ⒊尚未辦理繼承登記。 ⒋繼承相關資料： 　被繼承人陳月繼承系統表（見院卷1第155頁）、陳月除戶謄本（見院卷1第165頁）、李嘉信戶籍謄本（見院卷1第165頁）、李淑芬戶籍謄本（見院卷1第167頁）、李淑君戶籍謄本（見院卷1第169頁）、李幸嬬戶籍謄本（見院卷1第171頁）、臺灣嘉義地方法院109年10月20日嘉院聰家109年度倫㈠字第218號函（見院卷1第219頁）。　   4-2 李淑芬     4-3 李淑君     4-4 李幸嬬     5 楊陳雲 450分之1    6 陳秀惠 450分之1    7 陳秋忙 450分之1    8 陳惠美 450分之1    9 陳惠麗 450分之1    10 陳永瑞 450分之1    11-1 陳蝴蝶 450分之1 ⒈此部分土地（應有部分450分之1）原係被繼承人陳永楠所有。 ⒉被繼承人陳永楠於84年8月17日死亡後，由其配偶陳蝴蝶及其子陳詣勛繼承。 ⒊尚未辦理繼承登記。 ⒋繼承相關資料： 　被繼承人陳永楠繼承系統表（見院卷1第155頁）、陳永楠除戶謄本（見院卷1第185頁）、陳蝴蝶戶籍謄本（見院卷1第187頁）、陳詣勛戶籍謄本（見院卷1第187頁）、臺灣嘉義地方法院109年10月20日嘉院聰家109年度倫㈠字第218號函（見院卷1第219頁）。 ⒌移請財政部國有財產署公開標售（見院卷2第153頁）。   11-2 陳詣勛     12 黃明憲 0000000000分之0000000000    13 黃林應菜 210分之1  公同共有。   14 黃旭儒     15 黃雅芳     16 程坤宏 133403分之5250    17 程輝昌 133403分之5250  三 ⒈坐落臺南市○○區○○段000000000地號。 ⒉面積：83.83平方公尺。 ⒊使用分區：「住三」住宅區。 ⒋使用地類別：(空白)。 　 土地相關資料： 土地登記第一類謄本(見院卷2第159頁至第167頁)、土地建物查詢資料（見院卷1第68頁至第72頁）、地籍圖謄本(見調卷第33頁)、臺南市政府都市發展局109年8月11日109南市都管15752號都市計畫土地使用分區(或公共設施用地) 證明書(見調卷第69頁)。　 1-1 陳詠升 780分之7 ⒈此部分土地(應有部分780分之7)原係被繼承人陳道暉所有。 ⒉被繼承人陳道暉於107年8月15日死亡後，由其子陳詠升繼承。(備註：繼承人即其配偶許美莉拋棄繼承，見院卷1第219頁)。 ⒊尚未辦理繼承登記。 ⒋繼承相關資料： 　被繼承人陳道暉繼承系統表（見院卷1第153頁）、陳道暉除戶謄本（見院卷1第157頁）、許美莉戶籍謄本（見院卷1第159頁）、陳詠升戶籍謄本（見院卷1第157頁）、臺灣嘉義地方法院109年10月20日嘉院聰家109年度倫㈠字第218號函（見院卷1第219頁）。　   2 陳道任 780分之7    3-1 楊陳雲 450分之1 ⒈此部分土地（應有部分450分之1）原係被繼承人陳𦁯所有。 ⒉被繼承人陳𦁯死亡後又發生二次繼承關係，迄至辯論終結前，編號3-1至編號3-11共有人為此部分土地之公同共有人。茲就歷次繼承關係悉述如下： 　⑴被繼承人陳𦁯於89年8月11日死亡後，由其子女陳月、楊陳雲、陳秀惠、陳秋忙、陳惠美、陳永瑞、陳惠麗繼承，及其孫子陳詣勛代位繼承。 　⑵被繼承人陳月於94年12月29日死亡後，由其配偶李嘉信及其女李淑芬、李淑君、李幸嬬繼承。 ⒊尚未辦理繼承登記。 ⒋繼承相關資料： 　被繼承人陳𦁯繼承系統表（見院卷1第155頁）、陳𦁯除戶謄本（見院卷1第161頁）、陳登飛除戶謄本（見院卷1第163頁）、陳月除戶謄本（見院卷1第165頁）、楊陳雲戶籍謄本（見院卷1第173頁）、陳秀惠戶籍謄本（見院卷1第175頁）、黃陳麗卿戶籍謄本（見院卷1第177頁）、陳秋忙戶籍謄本（見院卷1第179頁）、陳惠美戶籍謄本（見院卷1第181頁）、陳永瑞戶籍謄本（見院卷1第183頁）、陳永楠除戶謄本（見院卷1第185頁）、陳惠麗戶籍謄本（見院卷1第181頁）、陳蝴蝶戶籍謄本（見院卷1第187頁）、陳詣勛戶籍謄本（見院卷1第187頁）、李嘉信戶籍謄本（見院卷1第165頁）、李淑芬戶籍謄本（見院卷1第167頁）、李淑君戶籍謄本（見院卷1第169頁）、李幸嬬戶籍謄本（見院卷1第171頁）、臺灣嘉義地方法院109年10月20日嘉院聰家109年度倫㈠字第218號函（見院卷1第219頁）。 ⒌移請財政部國有財產署公開標售（見院卷2第159頁至第161頁）。   3-2 陳秀惠     3-3 陳秋忙     3-4 陳惠美     3-5 陳永瑞     3-6 陳惠麗     3-7 陳詣勛     3-8 李嘉信     3-9 李淑芬     3-10 李淑君     3-11 李幸嬬     4-1 李嘉信 450分之1 ⒈此部分土地（應有部分450分之1）原係被繼承人陳月所有。 ⒉被繼承人陳月於94年12月29日死亡後，由其配偶李嘉信及其女李淑芬、李淑君、李幸嬬繼承。 ⒊尚未辦理繼承登記。 ⒋繼承相關資料： 　被繼承人陳月繼承系統表（見院卷1第155頁）、陳月除戶謄本（見院卷1第165頁）、李嘉信戶籍謄本（見院卷1第165頁）、李淑芬戶籍謄本（見院卷1第167頁）、李淑君戶籍謄本（見院卷1第169頁）、李幸嬬戶籍謄本（見院卷1第171頁）、臺灣嘉義地方法院109年10月20日嘉院聰家109年度倫㈠字第218號函（見院卷1第219頁）。　   4-2 李淑芬     4-3 李淑君     4-4 李幸嬬     5 楊陳雲 450分之1    6 陳秀惠 450分之1    7 陳秋忙 450分之1    8 陳惠美 450分之1    9 陳惠麗 450分之1    10 陳永瑞 450分之1    11-1 陳蝴蝶 450分之1 ⒈此部分土地（應有部分450分之1）原係被繼承人陳永楠所有。 ⒉被繼承人陳永楠於84年8月17日死亡後，由其配偶陳蝴蝶及其子陳詣勛繼承。 ⒊尚未辦理繼承登記。 ⒋繼承相關資料： 　被繼承人陳永楠繼承系統表（見院卷1第155頁）、陳永楠除戶謄本（見院卷1第185頁）、陳蝴蝶戶籍謄本（見院卷1第187頁）、陳詣勛戶籍謄本（見院卷1第187頁）、臺灣嘉義地方法院109年10月20日嘉院聰家109年度倫㈠字第218號函（見院卷1第219頁）。 ⒌移請財政部國有財產署公開標售（見院卷2第163頁）。   11-2 陳詣勛     12 黃林應菜 210分之1 公同共有。   13 黃旭儒     14 黃雅芳     15 程坤宏 133403分之5250    16 程輝昌 133403分之5250    17 陳聰明 0000000000分之0000000000  











總表所載陳道暉全體繼承人或遺產管理人為繼承人即被告「陳詠
升」。
總表所載陳𦁯全體繼承人或遺產管理人為繼承人即被告「楊陳雲
、陳秀惠、陳秋忙、陳惠美、陳永瑞、陳惠麗、陳詣勛、李嘉信
、李淑芬、李淑君、李幸嬬」。
總表所載陳月全體繼承人或遺產管理人為繼承人即被告「李嘉信
、李淑芬、李淑君、李幸嬬」。
總表所載陳永楠全體繼承人或遺產管理人為繼承人即被告「陳蝴
蝶、陳詣勛」。